【裁判字號】    90,上更(一),16
【裁判日期】    890412
【裁判案由】    毒品危害防制條例
【裁判全文】
臺灣高等法院臺南分院刑事判決                 九十年度上更(一)字第一六號 Ｇ
      上  訴  人
      即  被  告  甲  ○  ○
      指定辯護人  本院公設辯護人  乙  ○  ○
右上訴人因毒品危害防制條例案件，不服臺灣臺南地方法院八十八年度訴字第九七六
號中華民國八十九年四月十二日第一審判決（起訴案號：臺灣臺南地方法院檢察署八
十八年度偵字第四五○五號），提起上訴，判決後經最高法院發回更審本院判決如左
：
      主      文
原判決撤銷。
甲○○共同販賣第二級毒品，未遂，處有期徒刑壹年拾月。
安非他命貳包（合計淨重貳點陸捌公克，包裝重零點陸參公克）沒收銷燬之。
      事      實
一、甲○○係陳坤山之朋友。陳坤山因施用毒品為警查獲，經警授意於民國八十七年
    十一月二十一日二十二時許，打呼叫器佯向甲○○欲購買第二級毒品安非他命，
    甲○○即意圖牟利，在台南市「理想釣蝦場」向陳坤山取得新台幣（下同）二千
    元之價金，而與成年男子翁正華（未據起訴）基於販賣第二級毒品安非他命之犯
    意聯絡，由甲○○向翁正華取得安非他命一包欲交與陳坤山，甲○○另向翁正華
    取得安非他命一小包為酬，嗣於同年月二十二日零時三十分許，甲○○攜帶安非
    他至台南市○○路○段三八五號對面交叉路口欲交與陳坤山時，為警當場查獲而
    未遂，並扣得安非他命二包（大、小各一包，合計淨重二點六八公克，包裝重○
    點六三公克）。
二、案經台南市警察局第三分局報請台灣台南地方法院檢察署檢察官偵查起訴。
      理      由
一、上訴人即被告甲○○於警訊時、原審時及本院更審坦承在前述時地，因陳坤山欲
    購買安非他命，而向陳坤山取得二千元，並由其向成年男子翁正華（翁正華係成
    年男子，詳警卷所附口卡片）取得安非他命大、小各一包，其中大包者欲交與陳
    坤山，小包者係其酬勞，核與陳坤山於警訊時及原審中所供相符。扣案之白色粉
    末大小各一包，合計淨重二點六八公克，包裝重○點六三公克經法務部調查局檢
    驗結果，確屬第二級毒品安非他命，有該局第○○三九六○號檢驗通知書附卷可
    據（原審卷第十頁）。查被告已向陳坤山收取價金二千元，並自翁正華取得欲販
    賣之標的物毒品安非他命，又取得安非他命一小包為酬，顯與翁正華有販賣毒品
    安非他命之犯意聯絡及行為之分擔，其所參與者又係犯罪構成要件之行為，自屬
    共同正犯，其辯稱係與陳坤山合資或幫助陳坤山購買安非他命，並非共同販賣安
    非他命云云，不足採取。又被告已自翁正華取得安非他命一小包為酬，足見其與
    翁正華均有利可圖。被告所辯係卸責之詞，不足採信，其犯行洵堪認定。
二、按安非他命係毒品危害防制條例所定之第二級毒品。核被告所為，係犯毒品危害
    防制條例第四條第五項、第二項之販賣第二級毒品未遂罪。查本件係陳坤山為配
    合警方破案，而佯稱欲向被告購買安非他命，此經陳坤山在警訊及原審證實，並
    經刑警張展僥於原審供明，被告所為自不成立既遂罪。被告與翁正華之間有犯意
    之聯絡及行為之分擔，為共同正犯。檢察官認係幫助犯云云，尚有誤會。又檢察
    官並未起訴被告有參與販入毒品之行為，且無證據足資證明被告有何參與販入毒
    品之行為，自不得憑空推定其有參與販入毒品之犯行，附此敘明。被告為未遂犯
    ，應減輕其刑。查被告因一時貪念，受本無買受意思之友人慫恿欲販賣第二級毒
    品與該友人，其數量非多，次數僅一次，衡其情狀尚堪憫恕，爰遞減其刑。
三、原審予以論罪科刑，固非無見，惟未以共同正犯論擬，尚有未合，被告上訴意旨
    猶執前詞否認犯罪雖不足採，惟原判決既有可議，仍應撤銷改判。茲審酌其犯罪
    動機係圖得少許安非他命為酬及犯後態度尚非惡劣及其他一切情狀，仍量處原審
    諭知之刑度有期徒刑壹年拾月。扣案之安非他命二包（合計淨重二點六八公克，
    ，包裝重○點六三公克），併依毒品危害防制條例第十八條第一項前段之規定宣
    告沒收銷燬之。
據上論斷，應依刑事訴訟法第三百六十九條第一項前段、第三百六十四條、第二百九
十九條第一項前段，毒品危害防制條例第四條第五項、第二項、第十八條第一項前段
，刑法第十一條前段、第二十六條前段、第五十九條，判決如主文。
本案經檢察官王碧霞到庭執行職務。
中    華    民    國      九十      年      一      月      十八        日
                                  臺灣高等法院臺南分院刑事第三庭
                                      審判長法官  黃    崑    宗
                                            法官  林    勝    木
                                            法官  楊    省    三
右正本證明與原本無異。
如不服本判決，應於判決送達後十日內向本院提出上訴狀，其未敘述理由者並應於提
出上訴狀後十日內向本院補提理由書（應附繕本)。
                                      法院書記官  陳    嘉    琍
中    華    民    國      九十      年      一      月      十九        日
附錄法條：
毒品危害防制條例第四條第二項、第五項：
製造、運輸、販賣第二級毒品者，處無期徒刑或七年以上有期徒刑，得併科新臺幣七
百萬元以下罰金。
前四項之未遂犯罰之。


司法院資訊處製作；財團法人民間司法改革基金會備份。
